【裁判字號】    97,交聲,790
【裁判日期】    970704
【裁判案由】    聲明異議
【裁判全文】
臺灣彰化地方法院交通事件裁定     97年度交聲字第790號
移送機關即
原處分機關  交通部公路總局臺中區監理所彰化監理站
異議人即
受處分人    白忠朋原名甲○○.
上列受處分人因違反道路交通管理處罰條例案件，對於交通部公
路總局臺中區監理所彰化監理站民國97年5 月22日所為之處分（
彰監四字第裁64－BB0000000 號裁決書），聲明異議，本院裁定
如下：
    主  文
異議駁回。
    理  由
一、原處分機關略以：異議人即受處分人（下稱受處分人）白忠
    朋（原名甲○○）於民國96年10月30日7 時32許分駕駛其所
    有車牌號碼PX－0721號自小客車，在高雄市○○路、正興路
    口處因「駕車行經有燈光號誌管制之交岔路口闖紅燈」違規
    ，而經高雄市政府警察局交通警察隊依違反道路交通管理處
    罰條例第53條第1 項逕行舉發，並於97年5 月22日，經交通
    部公路總局臺中監理所彰化監理站以彰監四字第裁64-BB000
    0000號裁決書裁處罰鍰新臺幣（下同）2,700 元整（罰鍰已
    繳納），並依同條例第63條第1 項記違規點數3 點，於法並
    無不合等語。
二、聲明異議意旨略以：伊無闖紅燈，行車通過停止線後，號誌
    始變為紅燈。且測照機係於號誌已變為紅燈3.94秒後始拍攝
    闖紅燈駛越停止線，爰依法聲明異議云云。
三、按汽車駕駛人，行經有燈光號誌管制之交岔路口闖紅燈者，
    處新臺幣1,800 元以上5,400 元以下罰鍰，道路交通管理處
    罰條例第53條第1 項定有明文。又汽車駕駛人有第53條之情
    形者，除依原條款處罰鍰外，並予記違規點數3 點，道路交
    通管理處罰條例第63條第1 項第3 款亦有明定。
四、經查，本件受處分人白忠朋（原明甲○○）於96年10月30日
    7 時32分許，駕駛其所有車號PX－0721號自小客車，在高雄
    市○○路、正興路口因「駕車行經有燈光號誌管制之交岔路
    口闖紅燈」之違規，經高雄市警察局交通警察隊依採證照片
    逕行舉發等情，有高雄市政府警察局高市警交相字第BB0000
    000 號舉發違反道路交通管理事件通知單、交通部公路總局
    臺中區監理所彰化監理站彰監四字第裁64－BB0000000 號違
    反道路交通管理事件裁決書各1 紙在卷可稽。受處分人雖以
    上開情詞置辯，惟查：本件受處分人駕駛之PX－0721號自小
    客車於該時、地，當號誌已變換為紅燈3.94秒後，仍闖紅燈
    駛越停止線進入路口，有舉發照片1 張在卷可稽，且有高雄
    市政府警察局交通警察大隊96年12月24日高市警交三字第09
    60027890號函文1 紙在卷可稽。又該路口之測照設備係採埋
    設於路面之感應圈，於號誌變換為紅燈後始啟動感應測照，
    且上開測照設備非但經瑞士度量衡及鑑定式樣認可取得證書
    ，且每月均定期維修檢驗2 至3 次，距離上開舉發時間最近
    之維修時間為96年10月26日，測試結果均為正常乙情，亦有
    高雄市政府警察局交通警察大隊97年6 月27日高市警交三字
    第0970016959號函所附之瑞士度量衡及鑑定式樣認可證書、
    我國駐外單位證明、臺北地方法院公證處認證及平日維修紀
    錄表各1 份附卷可佐。足見上開偵測照相器之準確性正確無
    訛，是受處分人確有駕駛前開自用小客車於號誌顯示變為紅
    燈後始行駛進入路口之闖紅燈交通違規行為無誤。受處分人
    辯稱，號誌變為紅燈時，車已超越停止線行進中云云，自屬
    闖越紅燈之行為。從而，原處分機關據以援引上開規定，並
    依據違反道路交通管理處罰條例第53條第1 項規定裁處罰鍰
    新臺幣2,700 元，並依第63條第1 項記違規點數3 點，並無
    不當。本件聲明異議為無理由，應予駁回。
據上論斷，應依道路交通管理處罰條例第87條第2 項，道路交通
案件處理辦法第19條，裁定如主文。
中    華    民    國    97    年    7     月    4     日
                        交通法庭      法  官  黃齡玉
以上正本證明與原本無異。
如不服本裁定，應於裁定送達後5日內向本院提出抗告狀（須附
繕本）。
中    華    民    國    97    年    7     月    4    日
                                      書記官  林嘉賢


司法院資訊處製作；財團法人民間司法改革基金會備份。
